臺灣板橋地方法院刑事判決　　　　　　　94年度訴字第2107號
公　訴　人　臺灣板橋地方法院檢察署檢察官
被　　　告　甲○○
上列被告因違反毒品危害防制條例案件，經檢察官提起公訴（九
十四年度核退毒偵字第一八七○號、第一八七四號），本院受命
法官行準備程序中，被告為有罪陳述，合議庭裁定由受命法官獨
任進行簡式審判程序，本院判決如下：
    主  文
甲○○連續施用第一級毒品，累犯，處有期徒刑玖月。扣案之海
洛因貳包（驗餘淨重分別為零點零玖公克、零點柒玖公克）沒收
銷燬之，注射針筒壹支沒收。又施用第二級毒品，累犯，處有期
徒刑肆月。應執行有期徒刑壹年。扣案之海洛因貳包（驗餘淨重
分別為零點零玖公克、零點柒玖公克）沒收銷燬之，注射針筒壹
支沒收。
    事  實
一、甲○○曾因施用毒品案件，經本院裁定送觀察勒戒，認無繼
    續施用毒品傾向，於民國九十二年一月二十四日觀察勒戒執
    行完畢釋放，經臺灣板橋地方法院檢察署檢察官於九十二年
    二月十日以九十二年度毒偵字第一五三號不起訴處分確定。
    復因施用毒品案件，經本院以裁定送觀察勒戒後，認有繼續
    施用毒品傾向，經本院裁定令入戒治處所施以強制戒治一年
    ，嗣後於九十三年一月九日因毒品危害防制條例修正釋放，
    經臺灣板橋地方法院檢察署檢察官以九十二年度毒偵字第一
    二八四號提起公訴，復經本院以九十二年度訴字第一五四七
    號判決判處有期徒刑七月確定，甫於九十三年十月九日執行
    完畢。竟仍不知悔改，明知海洛因、甲基安非他命經毒品危
    害防制條例列為第一級、第二級毒品，不得施用、持有，竟
    基於施用第一級毒品海洛因之概括犯意，於觀察勒戒、強制
    戒治執行完畢釋放後五年內之九十四年五月十九日下午三時
    許，在位於臺北縣樹林市○○街四十五巷九號之住處內，將
    海洛因摻水放入注射針筒內，再注射至體內之方式，施用第
    一級毒品一次。後於九十四年七月十三日下午九時許，在臺
    北縣樹林市○○街巷底中山公園內，以相同方法施用第一級
    毒品海洛因一次。另基於施用第二級毒品甲基安非他命之犯
    意，於觀察勒戒、強制戒治執行完畢釋放後五年內之九十四
    年五月十九日上午某時許，在前揭住處內，將甲基安非他命
    置於吸食器內，下以火燒烤，吸食煙霧，施用第二級毒品甲
    基安非他命一次。先於九十四年五月十九日下午四時許，在
    前揭住處為警查獲，扣得其所有供施用第一級毒品所用之注
    射針筒一支、第一級毒品海洛因一包（驗餘淨重零點零九公
    克）。後於九十四年七月十四日下午四時許，在臺北縣樹林
    市○○街五十七號前為警查獲，扣得第一級毒品海洛因一包
    （驗餘淨重零點七九公克）。
二、案經臺北縣政府警察局樹林分局報請臺灣板橋地方法院檢察
    署檢察官偵查起訴。
    理  由
一、上揭事實，業據被告甲○○坦承不諱，其於九十四年五月十
    九日、七月十四日為警查獲時採尿送驗結果，分別呈安非他
    命類、鴉片類陽性反應；鴉片類陽性反應，有臺灣檢驗科技
    股份有限公司九十四年六月八日、九十四年八月三日濫用藥
    物尿液檢驗報告各一份在卷可參。先後兩次扣案查獲之白粉
    ，經送法務部調查局鑑定，均含第一級第六項毒品海洛因成
    分，淨重分別為零點零玖公克、零點七九公克，有該局九十
    四年七月十四日調科壹字第○六○○一○○一七號、同年九
    月二十三日調科壹字第○六○○一○二七五號鑑定通知書附
    卷可稽。且有其所有供施用第一級毒品所用之注射針筒一支
    扣案可資佐證，被告自白核與事實相符。被告曾因施用毒品
    案件，經本院裁定送觀察勒戒，認無繼續施用毒品傾向，於
    九十二年一月二十四日觀察勒戒執行完畢釋放，經臺灣板橋
    地方法院檢察署檢察官於九十二年二月十日以九十二年度毒
    偵字第一五三號不起訴處分確定。復因施用毒品案件，經本
    院以裁定送觀察勒戒後，認有繼續施用毒品傾向，經本院裁
    定令入戒治處所施以強制戒治一年，後於九十三年一月九日
    因毒品危害防制條例修正釋放，經臺灣板橋地方法院檢察署
    檢察官以九十二年度毒偵字第一二八四號提起公訴，經本院
    以九十二年度訴字第一五四七號判決判處有期徒刑七月確定
    ，於九十三年十月九日執行完畢，有臺灣板橋地方法院檢察
    署九十二年度毒偵字第一五三號不起訴處分書、九十二年度
    毒偵字第一二八四號起訴書、臺灣高等法院被告前案紀錄表
    一份可參，被告於觀察勒戒、強制戒治執行完畢釋放後五年
    內施用毒品之犯行，被告犯行堪以認定。
二、按海洛因、甲基安非他命經毒品危害防制條例列為第一級、
    第二級毒品，不得施用、持有，被告甲○○於觀察勒戒、強
    制戒治執行完畢釋放後五年內再犯本件施用毒品犯行，核其
    所為係犯毒品危害防制條例第十條第一項之施用第一級毒品
    罪、同條例第十條第二項之施用第二級毒品罪。被告持有海
    洛因、甲基安非他命之低度行為，已為其進而施用之高度行
    為所吸收，不復另論。被告二次施用第一級毒品之犯行，時
    間緊接、構成要件相同，顯係基於概括犯意所為，為連續犯
    ，依刑法第五十六條規定論以一罪，並加重其刑。被告所犯
    上開二罪，犯意不同、行為殊異，應分論併罰。被告有事實
    欄所述之犯罪科刑及執行情形，有臺灣高等法院被告前案紀
    錄表一份在卷可參，其於受有期徒刑執行完畢五年以內，再
    犯本件有期徒刑以上之二罪，均為累犯，依刑法第四十七條
    規定，施用第一級毒品部分遞加重其刑，施用第二級毒品部
    分加重其刑。爰審酌被告前經觀察勒戒、強制戒治仍未戒斷
    毒癮、施用毒品戕害個人身心，未對社會大眾造成危害、犯
    罪後坦承犯行態度尚佳等一切情狀，分別量處如主文所示之
    刑，並定其應執行之刑，以資懲儆。扣案之海洛因二包（驗
    餘淨重分別為零點零九公克、零點七九公克），均為查獲之
    第一級毒品，業如前述，而其包裝袋與毒品難以完全析離，
    依毒品危害防制條例第十八條第一項前段規定宣告沒收銷燬
    之。扣案之注射針筒一支，為被告所有供施用第一級毒品所
    用之物，依刑法第三十八條第一項第二款規定宣告沒收。
三、末按除被告所犯為死刑、無期徒刑、最輕本刑為三年以上有
    期徒刑之罪或高等法院管轄第一審案件者外，於前條第一項
    程序進行中，被告先就被訴事實為有罪之陳述時，審判長得
    告知被告簡式審判程序之旨，並聽取當事人、代理人、辯護
    人及輔佐人之意見後，裁定進行簡式審判程序，刑事訴訟法
    第二百七十三條之一第一項定有明文。查本件被告涉犯之罪
    ，法定刑非最輕本刑為三年以上有期徒刑之罪，且被告就被
    訴事實為有罪之陳述，經告知被告簡式審判程序之旨，被告
    及公訴人對於本件改依簡式審判程序審理亦均表示無意見，
    是本院即依前揭刑事訴訟法規定，裁定本件進行簡式審判程
    序，附此敘明。
據上論斷，應依刑事訴訟法第二百七十三條之一第一項、第二百
九十九條第一項前段，毒品危害防制條例第十條第一項、第二項
、第十八條第一項前段、第二十三條第二項，刑法第十一條前段
、第五十六條、第四十七條、第五十一條第五款、第三十八條第
一項第二款，判決如主文。
本案經檢察官朱立豪到庭執行職務。
中　　華　　民　　國　　94　　年　　11　　月　　9　　日
                  刑事第十七庭  法　官  絲鈺雲
以上正本證明與原本無異
如不服本判決應於送達後10日內向本院提出上訴狀
                                書記官　葉子榕
中　　華　　民　　國　　94　　年　　11　　月　　14　　日
附錄本案論罪科刑法條全文：
毒品危害防制條例第十條
施用第一級毒品者，處六月以上五年以下有期徒刑。
施用第二級毒品者，處三年以下有期徒刑。
